Images des répertoires du notaire Antoine Motel pour l'étude III
Archives nationales de France
Images des répertoires du notaire Antoine Motel pour l'étude III
4 novembre 1891 - 8 juillet 1898
MC/RE/III/27 - MC/RE/III/28
Motel, Antoine; Etude III
2 registres
Archives nationales de France
Minutes et répertoires: la loi 2008-696 du 15 juillet 2008 relative aux archives a fixé à 75 ans à compter de la date de l'acte, ou à 25 ans à compter de la date du décès de l'intéressé si ce délai est plus bref, le délai de communication des minutes et répertoires des notaires; ce délai est porté à 100 ans à compter de la date de l'acte si le document se rapporte à un mineur (code du Patrimoine, articles L213-2, 4e d et 5e).
Autres documents de l'étude (dossiers de clients, comptabilité...): s'agissant d'archives privées, ces documents sont communicables selon les modalités fixées par le déposant ou le donateur.
Certains documents ne sont pas accessibles sous leur forme originale en raison de leur mauvais état de conservation.
110 images numériques.
Registres entrés aux Archives nationales en 1976.
Images des répertoires de l’étude III
Archives de l'étude III
répertoire d'officier public ministériel
- Répertoire chronologique pour la période du 4 novembre 1891 au 16 juillet 1892, 4 novembre 1891 - 16 juillet 1892; MC/RE/III/27; Un registre de 100 feuillets soit l'équivalent de 200 pages de papier manuscrites,hauteur 35 X largeur 25 cm. Le registre est en bon état.
  Le registre contient aussi le répertoire du notaire Ambroise Leroy pour la période du 13 mars 1885 au 3 novembre 1891.
  Le répertoire contient les informations suivantes: 1. numéro de l'acte dans l'année; 2. date du jour; 3. nature de l'acte passé en brevet; 4. nature de l'acte passé en minute; 5. nom, prénom, domicile des parties, indication sur la situation et le prix des biens; 6. date de l'enregistrement de l'acte; 7. droits d'enregistrement.
  Attention: seuls les actes passés en minute sont conservés; les actes mentionnés dans le répertoire comme passés en simple brevet (colonne 3) ne sont pas conservés par les notaires et ne sont donc pas versés au Minutier (ils sont remis aux clients).
  répertoire
  - Liste chronologique des actes pour la période du 4 novembre au 31 décembre 1891, 4 novembre - 31 décembre 1891; 92 v°-94 r°; 4 pages
  - Liste chronologique des actes pour la période du 3 janvier au 16 juillet 1892, 3 janvier - 16 juillet 1892; 94 v°-100 v°; 13 pages
- Répertoire chronologique pour la période du 18 juillet 1892 au 8 juin 1898, 18 juillet 1892 - 8 juin 1898; MC/RE/III/28; Un registre de 100 feuillets soit l'équivalent de 200 pages de papier manuscrites,hauteur 35 X largeur 25 cm. Le registre est en bon état.
  - Liste chronologique des actes pour la période du 18 juillet au 31 décembre 1892, 18 juillet - 31 décembre 1892; 1 r°-9 v°; 18 pages
  - Liste chronologique des actes pour la période du 4 janvier au 30 décembre 1893, 4 janvier - 30 décembre 1893; 9 v°-28 v°; 39 pages
  - Liste chronologique des actes pour la période du 3 janvier au 29 décembre 1894, 3 janvier - 29 décembre 1894; 29 r°-46 v°; 36 pages
  - Liste chronologique des actes pour la période du 3 janvier au 30 décembre 1895, 3 janvier - 30 décembre 1895; 46 v°-59 r°; 26 pages
  - Liste chronologique des actes pour la période du 2 janvier au 31 décembre 1896, 2 janvier - 31 décembre 1896; 59 r°-78 v°; 40 pages
  - Liste chronologique des actes pour la période du 4 janvier au 31 décembre 1897, 4 janvier - 31 décembre 1897; 78 v°-93 v°; 31 pages
  - Liste chronologique des actes pour la période du 3 janvier au 8 juillet 1898, 3 janvier - 8 juillet 1898; 94 r°-100 v°; 14 pages